【裁判字號】    98,抗,1235
【裁判日期】    981207
【裁判案由】    聲請定其應執行刑
【裁判全文】
臺灣高等法院刑事裁定                  98年度抗字第1235號
抗  告  人
即  受刑人  甲○○
上列抗告人因聲請定其應執行刑案件，不服臺灣桃園地方法院98
年度聲字第4067號，中華民國98年10月27日第一審裁定（聲請案
號：臺灣桃園地方法院檢察署98年度執聲字第2471號），提起抗
告，本院裁定如下：
    主  文
抗告駁回。
    理  由
一、原裁定意旨略以：受刑人甲○○前因違反毒品危害防制條例
    等案件，先後經臺灣桃園地方法院及本院判處如原裁定附表
    所示之刑，均經分別確定在案。茲檢察官聲請就受刑人所受
    數有期徒刑之宣告定其應執行之刑，原審法院審核各有關案
    卷後，認受刑人如附表所示犯行，確係在判決確定前所犯，
    聲請人之聲請為正當，應定其應執行之有期徒刑。故依刑事
    訴訟法第477條第1項，刑法第53條、第51條第 5款，以裁定
    定其應執行刑為1年7月等語。
二、抗告意旨略以：聲請人所犯數罪均係97年所犯，應以舊法定
    應執行刑之標準，而聲請人聲請定應執行刑（98年度聲字第
    4067號）已准予所請，但1年5月及 2月聲請後定應執行之刑
    仍為1年7月，於法不合，故提起抗告等語。
三、按數罪併罰，有二裁判以上者，依刑法第五十一條規定，定
    其應執行刑；數罪併罰，分別宣告其罪之刑，依下列各款定
    其應執行者：宣告多數有期徒刑者，於各刑中之最長期以上
    ，各刑合併之刑期以下，定其刑期。但不得逾三十年。刑法
    第53條、第51條第 5款分別定有明文。又按執行刑之量定，
    係事實審法院之職權，本有自由裁量之餘地，原裁定所定執
    行刑，倘未逾法定刑範圍，亦無明顯違背正義，要難指摘為
    不當（最高法院95年度台抗字第 549號判決意旨參照）。再
    按法律上屬於自由裁量之事項，有其外部性及內部性界限，
    並非概無拘束。依據法律之具體規定，法院應在其範圍選擇
    為適當之裁判者，為外部性界限；而法院為裁判時，應考量
    法律之目的，及法律秩序之理念所在者，為內部性界限。法
    院為裁判時，二者均不得有所踰越。在數罪併罰，有二裁判
    以上，定其應執行之刑時，固屬於法院自由裁量之事項，然
    仍應受前揭外部性及內部性界限之拘束（最高法院80年度台
    非字第473號判例、94年度台非字第233號判決意旨參照）。
四、經查，本件抗告人即受刑人甲○○因犯如原裁定附表所示之
    竊盜、搶奪、毒品危害防制條例及詐欺等罪，先後經臺灣桃
    園地方法院及本院判處如原裁定附表所示之刑，均經分別確
    定在案，嗣經檢察官聲請定應執行刑。揆諸前揭說明，應於
    各刑中之最長期以上（即有期徒刑 1年以上），各刑合併之
    刑期以下（即 1年11月以下），定其應執行之刑期；又受刑
    人所犯如原裁定附表編號1至3所示之罪，前經臺灣桃園地方
    法院以98年度聲字第1403號裁定定其應執行之刑為有期徒刑
    1年5月，有本院被告前案紀錄表及臺灣桃園地方法院98年度
    聲字第1403號裁定書正本在卷可參。從而，原裁定就受刑人
    所犯如原裁定附表所示各罪，定其應執行之刑為有期徒刑 1
    年7月，既在外部性界限（即1年11月以下）、內部性界限（
    即1年7月，原裁定附表編號1至3所示之罪曾定應執行刑為有
    期徒刑1年5月，獲有減少有期徒刑 4月之利益）之範圍內，
    自難認原審法院就本件裁量權之行使，有何違法或不當之處
    。至抗告人抗告意旨另指稱其所犯數罪均係97年所犯，應以
    舊法定應執行刑之標準云云，惟刑法第51條係於94年2月2日
    修正公布，並於95年7月1日施行，抗告人所犯上揭數罪均係
    95年7月1日以後犯之，自無從適用舊法，原裁定依修正後刑
    法第51條定其應執行之刑，尚屬無誤，受刑人執此指摘原裁
    定，容有誤會。從而，受刑人之抗告意旨徒憑己見，任意指
    摘原裁定不當，均無理由，應予駁回。
五、據上論結，應依刑事訴訟法第412條，裁定如主文。
中    華    民    國    98    年    12    月    7     日
                  刑事第二庭審判長法  官  洪光燦
                                  法  官  林恆吉
                                  法  官  宋明蒼
以上正本證明與原本無異。
如不服本裁定，應於收受送達後五日內向本院提出抗告狀。
                                  書記官  駱麗君
中    華    民    國    98    年    12    月    7     日


司法院資訊處製作；財團法人民間司法改革基金會備份。
